【裁判字號】    98,交聲,571
【裁判日期】    980629
【裁判案由】    違反道路交通管理處罰條例聲明異議
【裁判全文】
臺灣士林地方法院交通事件裁定         98年度交聲字第571號
原處分機關  臺北市交通事件裁決所
異  議  人
即受處分人  甲○○
上列異議人即受處分人因違反道路交通管理處罰條例案件，對於
臺北市交通事件裁決所民國98年5 月7 日所為之處分（原處分案
號：北市裁罰字第裁22-AB0000000號），聲明異議，本院裁定如
下：
    主  文
異議駁回。
    理  由
一、按汽車駕駛人，行車速度，超過規定之最高時速，或低於規
    定之最低時速，除有第43條第1 項第2 款情形外，處新臺幣
    （下同）1,200 元以上2,400 元以下罰鍰，並記違規點數1
    點，道路交通管理處罰條例第40條及同條例第63條第1 項第
    1 款定有明文。
二、原處分意旨係以異議人即受處分人甲○○駕駛其所有之車牌
    號碼7987-MJ 號自用小客車，於民國（下同）98年3 月25日
    21時41分許行經臺北市○○○路○ 段西向東車道，為臺北市
    政府警察局松山分局交通警察大隊逕行舉發「限速50公里，
    經測時速69公里，超速19公里，未滿20公里」之違規，依道
    路交通管理處罰條例第第40條、第63條第1 項之規定，處罰
    鍰1,600 元整，並記違規點數1 點。
三、聲明異議意旨略以：異議人沒有超速行駛，當時是左側車輛
    超車時才有測速相機發出的閃光。松山分局僅以照片中本車
    左側車輛已超出雷達發射波範圍而對異議人裁罰，其所附「
    鼎盛商業機器股份有限公司」圖示，謂雷達波扇形發射分左
    右兩圖，該圖顯示本車為違規無誤。但其操作結果卻顯示本
    車及左側車輛皆可位於雷達波扇形範圍內，執法機關何以如
    此判定本車即為違規車輛，其認定毫無公信力可言云云。
四、經查：
（一）異議人駕駛其所有之車號7987-MJ 號自用小客車，於上揭
      時地，為臺北市政府警察局松山分局交通警察大隊警員逕
      行舉發「限速50公里，經測時速69公里，超速19公里，未
      滿20公里」之違規，並有臺北市政府警察局98年4 月8 日
      北市警交大字第AB0000000 號舉發違反道路交通管理事件
      通知單及鼎盛商業機器股份有限公司採證解讀照片1 紙在
      卷可稽。
（二）異議人即受處分人甲○○辯稱：伊未超速，且舉發機關使
      用透明圖套，以雷達波扇形發射範圍包含伊的車輛，即認
      定伊違規，實毫無公信力云云。惟查上揭違規事實，訊據
      證人即舉發本件違規之臺北市政府警察局松山分局交通警
      察大隊警員乙○○到庭結證稱：「本件取締是利用固定雷
      達測速儀，現場在距離測速儀前方約200 公尺處，有「前
      有測速照相」之標示牌。本件雷達測速是有照到他部車輛
      的可能，一般來說10張中幾乎有8 張是同時照到2 或2部
      以上的車。車輛行經時若有超速，雷達會鎖定，那雷達掃
      瞄區域內的車輛就是違規的車輛。雷達掃射範圍圖內的區
      域認定方式是先用雷達掃射圖內箭頭處跟相片中黑色處，
      也就是底片的起點套上比對，就可顯示出雷達掃射的範圍
      ，雷達掃射範圍內的車輛就是違規的車輛。雷達掃射圖是
      有2 張可以供套用比對，若測速照相器擺在內車道就要用
      圖表上方的圖去套用，若測速照相器是擺在外車道，就用
      圖表下方的圖去套用，我們都以上開方式套用查出何車超
      速，若套上後若2 車都在雷達區域範圍內我們就會剔除掉
      。本件照相器是擺在內車道，所以是以上方圖來套用。因
      此，本件舉發相片雖然同時出現2 部車輛，但我們從相片
      加上雷達掃射圖（庭呈資料中影印相片裡有劃斜線線的部
      分）核對，來認定是受處分人的車超速」等語（見本院98
      年6 月3 日訊問筆錄）。按證人即員警乙○○證稱於舉發
      時，該處已依規定設置測速警示牌，有證人提出之現場照
      片2 張可資佐證，且該固定式雷射測速桿，係經檢驗合格
      ，可正常操作之測速科技器材，此有經濟部標準檢驗局97
      年12月12日出具之雷達測速儀檢定合格證書（有效期限：
      98年12月31日）影本1 份附卷可稽（見本院卷第21頁至第
      22頁），其取締異議人之超速違規行為，即為合法。
      本件舉發相片中雖然同時出現2 部車輛，員警據以認定異
      議人所駕駛車輛有超速違規，而非舉發相片中另一部車輛
      違規之方法及過程，業據證人即員警乙○○供述明確在卷
      ，證人乙○○是警察，與異議人素昧平生，並無嫌隙，係
      依法執行勤務之公務員，其於本院所為之證詞復受具結程
      序及偽證罪之擔保，實無故意設詞誣陷異議人之動機與必
      要，異議人上揭所辯，尚不足採。是本件員警經確認受處
      分人之汽車超速無誤後依法逕行製單舉發，顯無違誤。
五、綜上所述，原處分機關認異議人有「限速50公里，經測時速
    69公里，超速19公里，未滿20公里」之違規，並依道路交通
    管理處罰條例第第40條、第63條第1 項之規定，處罰鍰1,60
    0 元整，並記違規點數1 點，核無不當。異議人之異議為無
    理由，應予駁回。
六、據上論斷，應依道路交通案件處理辦法第19條，裁定如主文
    。
中    華    民    國    98    年    6     月    29    日
                  交通法庭法  官  賴邦元
以上正本證明與原本無異。
如不服本裁定，應於送達後5日內，向本院提出抗告狀。
                          書記官  游育慈
中    華    民    國    98    年    6     月    29    日


司法院資訊處製作；財團法人民間司法改革基金會備份。
